臺灣高等法院刑事判決　　　　　　　　95年度上易字第1900號
上　訴　人
即　被　告　甲○○更名為郭鶴.
選任辯護人　姚念林律師
　　　　　　莊佳樺律師
　　　　　　張家豪律師
上列上訴人即被告因自訴人雷羽電子股份有限公司自訴侵占等案
件，不服臺灣臺北地方法院94年度自緝字第27號，中華民國95年
8月16日第一審判決（檢察官併案審理案號：臺灣臺北地方法院
檢察署87年度偵字第14445號、17642號），提起上訴，本院判決
如下：
    主  文
原判決撤銷。
甲○○連續意圖為自己不法之所有，而侵占對於業務上所持有之
物，處有期徒刑壹年；減為有期徒刑陸月，如易科罰金，以參佰
元折算壹日。
    事  實
一、緣被告甲○○自民國86年8月8日起任職於雷羽電子股份有限
    公司（下稱雷羽公司），擔任人事、總務、出納等職位，負
    責公司人事管理、總務採購、至銀行領款等出納業務，為從
    事業務之人。竟自87年6月4日起至同年月17日止，利用其職
    務之便，基於意圖為自己不法所有之概括犯意，先後利用其
    職務上至下列銀行領款之機會，連續侵占雷羽公司之：（一
    ）華南商業銀行新店分行（下稱華南銀行）帳號
    000000000000號帳戶內如附表一編號一所示之款項，並另由
    甲○○購買面額新臺幣（下同）0000000元、票號：
    BA0000000號、臺灣銀行為付款人之支票，將上開款項存入
    甲○○不知情之姐夫戴國俊之帳戶內，由戴國俊於87年6月6
    日兌現該支票；（二）彰化商業銀行新店分行（下稱彰化銀
    行）帳號00000000000000號帳戶內如附表一編號二、三所示
    之款項，其中附表編號三所示之款項，則由甲○○購買臺灣
    銀行為付款人、面額0000000元之支票（發票人彰化銀行、
    票號BB0000000號、發票日87年6月17日），甲○○再將上開
    支票存入其不知情之外甥戴剛帳戶，嗣於87年6月19日提領
    兌現。
二、案經雷羽公司提起自訴。
    理  由
一、訊據被告甲○○就其曾提領如附表一所示雷羽公司之款項，
    且確有將附表一編號一所示之0000000元款項存至戴國俊之
    帳戶、附表一編號三所示之0000000元存入戴剛之帳戶之事
    實固不諱言，此部分並有華南銀行上開帳戶存摺內頁、存摺
    類存款取款憑條、彰化銀行上開帳戶存摺內頁、存入戴剛帳
    戶之票號BB0000000號之臺灣銀行付款支票、存摺領款條、
    彰化銀行88年9月13日彰店字第396號函、第一銀行松江分行
    88年10月1日一松江字第223號函、臺灣省合作金庫五洲支庫
    88年10月21日合金洲字第4199號函等資為憑據（詳如87年度
    偵字第14445號偵查卷第19頁至第31頁、第34頁至第39頁、
    第42頁、第126頁至第129頁、第178頁、第188頁至第189頁
    、第204頁、第217頁、第325頁、第407頁參照），並有證人
    李聰德、郭沙菲之於偵查中之證述及證人戴國俊於原審另案
    （88年度自字第993號）調查時之證述足參（詳如自訴人94
    年7月3日之自訴準備狀證據清單所載），此部份事實堪信為
    真實；惟被告甲○○矢口否認上揭業務侵占犯行，辯稱：87
    年渠是雷羽公司之總務兼出納，渠是聽從乙○○董事長及謝
    寶國總經理之指揮監督行事，附表一編號一所示87年6月4日
    自華南銀行提領之0000000元，是公司與黑道間糾紛，為了
    支付給黑道而提領云云；附表一編號二所示87年6月4日自彰
    化銀行提領之500000元是為支付渠與鄭淳正被起訴妨害自由
    案件之訴訟費用云云；附表一編號三所示87年6月17日自彰
    化銀行提領之0000000元是乙○○補償渠因上述妨害自由案
    件被法院判刑所支付之款項云云；惟查：
（一）被告提領附表一編號一之0000000元後，經其購買臺灣銀
      行為付款人之支票，存入其姐夫戴國俊之帳戶，此為被告
      所是認，並有戴國俊背書、面額0000000元、票號
      BA0000000號支票一張足憑（87年度偵字第14445號偵查卷
      第325頁參照），此部份事實堪以認定，已如上述。被告
      雖辯稱上開150000元係為公司債務而支付黑道云云，惟果
      被告所辯該0000000元係為公司債務而支付黑道，則何以
      該0000000元嗣存入與公司無關之被告姐夫戴國俊之帳戶
      ？足證該筆款項領取後並未使用於與公司相關之用途，是
      被告辯稱附表一編號一所示之0000000元，係為雷羽公司
      而提領支付黑道云云，顯不足採。雖證人吳素卿於原審審
      理時證稱：董事長乙○○曾經指示我與被告一起處理黑道
      的事情，當時我只是站在旁邊，不知道他們談論的內容等
      語（見原審95年7月12日審判筆錄），惟依證人吳素卿上
      開證述，雷羽公司之董事長乙○○雖曾指示其與被告一起
      處理黑道事宜，惟證人吳素卿並不知悉談論內容為何，亦
      不知處理之相關事宜，是否須支付0000000元予黑道等情
      ，是依證人吳素卿上開證述無法推知附表一編號一被告於
      87年6月4日自華南銀行上開帳戶提領之0000000元，確係
      依公司指示用途支出，證人吳素卿此部分之證述尚不足資
      為被告有利之認定。
（二）證人鄭淳正於原審審理時證稱：... 被證三之簽呈是我寫
      的，當時我仍在雷羽公司任職，當時因翔風公司曾支付
      56000元作為律師費用，其他費用我則不清楚，... 我在
      翔風這個案件被判刑的部分所繳交之罰金是我個人所繳納
      的等語（見原審94年12月21日審判筆錄）。且查87年間因
      翔風公司積欠雷羽公司貨款，被告與鄭淳正因催討貨款而
      遭檢察官起訴妨害自由等案件，並因此經本院判刑有期徒
      刑五月確定。而該案所支付之律師費用並非500000元（依
      簽呈所載應為謝心味律師56000元、薛銘鴻律師120000元
      ）等情，業據鄭淳正證述在卷（見原審同上審判筆錄），
      亦有被證二被告任職於雷羽公司製作之簽呈足參，再依被
      證二之簽呈所載之費用總額為431400元，也與附表一編號
      二所載被告自彰化銀行帳戶所提領之500000元之金額不符
      。參以證人鄭淳正亦於原審審理時表示當時因妨害自由案
      件被判處有期徒刑5月所繳納易科罰金之支出並非由公司
      支領，而係個人支出，是被告所製作之上開簽呈記載被告
      與鄭淳正因為上述妨害自由案件，共支付431400元相關費
      用亦非事實；況證人乙○○於原審審理時證稱：鄭淳正與
      甲○○因為催討翔風公司貨款而經判刑的事，這是鄭淳正
      個人的事，與公司無關，公司不作處理，被證二之簽呈我
      沒有看過，我也沒有核可簽呈所寫的431400元等語（見原
      審95年2月15日審判筆錄）；而被告於原審審理時自承證
      人鄭淳正之律師費用係證人鄭淳正個人支付，並無向公司
      請款等語（原審94年12月21日審判筆錄參照）。綜上，被
      告辯稱為支付訴訟費而提領附表一編號一之500000元，顯
      不足採。惟依上引簽呈所示，上述妨害自由案件確應支付
      謝心味律師56000元、薛銘鴻律師120000元；是此部分被
      告侵占之金額，應係500000元扣除176000元，而為324000
      元無訛。
（三）證人乙○○於原審審理時證稱：鄭淳正與甲○○因為催討
      翔風公司貨款而經判刑的事，這是鄭淳正個人的事，與公
      司無關，公司不作處理，我沒有同意給被告如附表一編號
      三之0000000元補償其被判刑，如果我同意給他我會自己
      給，不會叫他自己去提錢。是依證人乙○○之上引證述，
      被告與鄭淳正被判刑之部分，應由其等個人負責，公司不
      負擔任何補償費用等情。又證人鄭淳正雖於原審審理時證
      稱：對被告補償0000000元是應該的，但須請示乙○○等
      語（見原審同上筆錄），惟經證人乙○○於原審審理時明
      白表示並未核可如附表一編號三之0000000元補償被告；
      被告雖提出被證三之簽呈表示向董事長要求0000000元之
      賠償，惟被證三之簽呈僅由鄭淳正個人擬稿，並未依簽呈
      所載經過雷羽公司董事長乙○○批核，是該紙簽呈自不足
      以證明雷羽公司同意支付0000000元予被告資為補償。綜
      上，被告此部分所辯，亦無足採，此部分之金額亦已遭被
      告侵占無訛。
二、被告行為後，刑法業於94年2月2日修正公布，95年7月1日起
    施行，其中與本件有關部分之第56條業已修正。按「行為後
    法律有變更者，適用行為時之法律，但行為後之法律有利於
    行為人者，適用最有利於行為人之法律」，修正後刑法第2
    條第1項定有明文。此條規定係規範行為後法律變更所生新
    舊法律比較適用之準據法，本身尚無新舊法比較之問題，於
    新法施行後，應一律適用新法第2條第1項之規定，為「從舊
    從輕」之比較，先予敘明。再按本次法律變更，比較時應就
    罪刑有關之共犯、未遂犯、想像競合犯、牽連犯、連續犯、
    結合犯，以及累犯加重、自首減輕暨其他法定加減原因（如
    身分加減）與加減例等一切情形，綜其全部罪刑之結果而為
    比較（最高法院95年5月23日95年度第8次刑庭會議決議參照
    ）。茲就本件新舊法比較結果說明如下：
（一）刑法第336條第2項之業務侵占罪，法定刑得科或併科銀元
      5000元以下罰金，據修正後刑法施行法增訂第1條之1：
      「中華民國94年1月7日刑法修正施行後，刑法分則編所定
      罰金之貨幣單位為新臺幣。94年1月7日刑法修正時，刑法
      分則編未修正之條文定有罰金者，自94年1月7日刑法修正
      施行後，就其所定數額提高為30倍。但72年6月26日至94
      年1月7日新增或修正之條文，就其所定數額提高為3倍」
      及刑法第33條第5款修正為：「主刑之種類如下：五、罰
      金：新臺幣1000元以上，以百元計算之」等規定，是依修
      正後之法律，刑法第336條第2項業務侵占罪所得科處之罰
      金刑最高為新臺幣150000元、最低為新臺幣1000元；然依
      被告行為時之刑罰法律，即罰金罰鍰提高標準條例第1條
      前段規定之提高倍數10倍及刑法第33條第5款規定之罰金
      最低額1元計算，該罪之罰金刑最高為銀元50000元，最低
      額為銀元1元，換算為新臺幣，最高額雖與新法同為新臺
      幣150000元，然最低額僅為新臺幣3元。比較修正前、後
      之刑罰法律，自以被告行為時關於科處罰金刑之法律較有
      利於被告。
（二）被告行為時之刑法第56條規定：「連續數行為而犯同一之
      罪名者，以一罪論。但得加重其刑至二分之一。」；至被
      告行為後上開法條則已刪除。該項刪除雖非犯罪構成要件
      之變更，但已影響行為人刑罰之法律效果，自屬法律有所
      變更，而有比較新舊法之必要。而本案被告先後多次業務
      侵占之行為，若依舊法規定，僅以一罪論；若依新法，則
      須分論併罰。經比較新、舊法之結果，應以被告行為時之
      舊法較有利於被告。
（三）綜合上述各條文修正前、後之比較，揆諸前揭最高法院決
      議及修正後刑法第2條第1項前段、後段規定之「從舊、從
      輕」原則，自應適用被告行為時之法律，即修正前刑法之
      相關規定及罰金罰鍰提高標準條例第一條前段之規定，予
      以論處。
三、被告任雷羽公司之人事、總務、出納等工作，負責綜理雷羽
    公司一切人事管理、總務採購、財務出納等事項，自為從事
    業務之人，核其所為，係犯刑法第336條第2項業務侵占罪。
    被告先後對於附表一所示之款項予以侵占，時間緊接，所犯
    構成要件相同，顯係基於概括犯意為之，為連續犯，應論以
    一罪，並依法加重其刑。
四、不另為無罪之諭知部分：
（一）自訴意旨另以被告就附表二所示之款項，亦涉犯業務侵占
      罪嫌云云。
（二）按犯罪事實應依證據認定之，無證據不得推定其犯罪事實
      ；又不能證明被告犯罪者，應諭知無罪之判決，刑事訟訴
      法第154條、第301條第1項分別定有明文。次按刑事訴訟
      法上所謂定犯罪事實之證據，係指足以認定被告確有犯罪
      行為之積極證據而言，該項證據自須適合於被告犯罪事實
      之認定，始得作為斷罪之資料，而認定不利於被告之事實
      ，須依積極證據，苟積極證據不足為不利於被告事實之認
      定時，即應為有利於被告之認定，更不必有何有利之證據
      ；認定犯罪事實應依證據，為刑事訴訟法所明定，故被告
      否認犯罪事實所持之辯解，縱屬不能成立，仍非有積極證
      據足以證明其犯罪行為，不能遽為有罪之認定。最高法院
      29年上字第3105號、30年上字第816號、第1831號分別著
      有判例可資參照。
（三）訊據被告就其曾領取附表二所示各款項之事實固不諱言，
      惟堅決否認就此等部分有何業務侵占犯行，辯稱：87年渠
      是雷羽公司之總務兼出納，渠是聽從乙○○董事長及謝寶
      國總經理之指揮監督行事，附表二編號一所示87年3月27
      日自華南銀行提領的0000000元是要轉帳給鄭淳正，當時
      情況及如何轉帳渠忘記了；附表二編號二、三、四所示87
      年4月9日、同年4月24日、同年6月17日自華南銀行所提領
      之500000元、0000000元、0000000元渠是依照公司內部簽
      呈提款交給乙○○，再由其付款給別人云云；附表二編號
      五所示87年4月16日自彰化銀行提領之200000元，是公司
      借給員工謝孟訓籌辦結婚事宜使用；附表二編號六所示87
      年5月14日自彰化銀行提領之0000000元是為支付給廠商進
      貿有限公司（下稱進貿公司）之貨款及解決雷羽公司與帝
      聞企業股份有限公司（下稱帝聞公司）之債務等語。
（四）惟查：
    1.就附表二編號一、二、三、四、六所示之款項，雖證人鄭
      淳正於原審94年12月21日審理中未陳稱其曾委託被告自華
      南銀行提領附表二編號一之0000000元，當時雷羽公司之
      董事長乙○○、股東鄭淳正、總經理謝寶國於原審審理時
      ，雖均未提及曾積欠進貿公司款項及雷羽公司與帝聞公司
      間有高達四百萬元之債務；雖依告證八所示證人鄭淳正中
      國信託商業銀行帳號0000000000000號帳戶之存摺內頁及
      該帳戶之收支明細表（中國信託商業銀行88年12月24日中
      信（88）店字第81號函文、原審88年自字第993號卷第110
      頁參照），於87年3月27日並無該筆款進匯入，又原審依
      職權函詢第一商業銀行鄭淳正00000000000號帳戶之收支
      明細表（第一商業銀行88年12月23日一新店字第273號函
      、原審88年自字993號卷第97頁參照），於87年3月27日鄭
      淳正之上開帳戶亦無上開0000000元匯入等情，且被告亦
      無法說明上開其所領取如附表二編號一之0000000元係匯
      至證人鄭淳正何金融帳戶及其相關證據。雖依告證三所示
      該傳票記載上開0000000元係匯入雷羽公司在華南銀行帳
      號為000000000000號之帳戶，再比對告證四華南銀行存款
      往來明細表，亦無此筆款向轉入之紀錄；另證人乙○○於
      原審審理時雖亦稱被告自華南銀行提領如附表二編號二、
      三、四之0000000元亦未支付公司貨款或繳回公司等情。
      然上述證人乙○○、鄭淳正均係自訴人公司之代表人，或
      代表人之親兄弟，證人謝寶國係自訴人公司之重要幹部，
      其等所為之證述，立場上已難免偏頗，尚難遽以採信。另
      雖自訴人業己提出上述中國信託商業銀行帳號
      0000000000000號帳戶之存摺內頁及該帳戶之收支明細表
      、第一商業銀行鄭淳正00000000000號帳戶之收支明細表
      、傳票、華南銀行存款往來明細表等件為證。然衡諸日常
      生活之經驗，被告任職自訴人公司擔任人事、總務、出納
      等職，而經手如附表二所示之款項其金額動輒上百萬元，
      應認被告於自訴人公司任職期間，甚得公司負責人或其他
      公司重要人員之信任，是其受託處理自訴人公司有關金錢
      之事務，當不必事事以文書證之；再者公司內部有關財務
      、會計、出納之管理憑據，其首要者，厥為公司之帳冊及
      相關項目之憑證；而公司內部為管理上之需要，亦常設有
      多本帳冊，且常以負責人或其他得信任之人於多家金融機
      構開立各類之帳戶，以應不時之需，此亦為眾所周知之社
      會現實；足證關於附表二編號一、二、三、四、六所示被
      告曾經手往來之款項，上述中國信託商業銀行帳號
      0000000000000號帳戶之存摺內頁及該帳戶之收支明細表
      、第一商業銀行00000000000號帳戶之收支明細表、傳票
      、華南銀行存款往來明細表等件，應非相關交易之全部文
      件，而除上列自訴人已提出者外，其他相關之文件、憑證
      ，於被告自自訴人公司離職後，自始由自訴人公司保管中
      ，被告當無接觸之可能，此部分之證據自應由自訴人提出
      ，以供本院調查以明真相，自訴人持有自訴人公司之財務
      資料，其得提出而基於某種考量，而不提出以供本院調查
      ，於法尚不能謂已盡舉證之責；再參以附表二所示各款項
      提領之日期，均極為相近，衡諸常情，果被告於87年3月
      27日提領0000000元後，未依自訴人公司負責人或其他人
      之指示，未將該款項用於指示之用途時，自訴人之公負責
      人焉有再於極相近之二星期後之87年4月9日再令被告領取
      500000元，同理類推，焉有再令被告於87年4月24日再領
      取0000000元之理？再者公司內部因管理不善而致財務混
      亂不清者，亦時有所聞（參以證人吳素卿於原審證稱自訴
      人公司所開立之傳票都放在手邊之抽屜，之前之會計小姐
      帳都沒有做，... 之前之會計沒有登帳，傳票有寫，但帳
      目沒有做出來，... 於其離職時已有帳目還鰻有完全結掉
      等語，見原審卷第95年7月12日審判筆錄第4至5頁）；本
      件在未調查公司之全部財務資料前，尚不能使本院排除上
      述諸多合理之可疑；另參以被告於本院96年5月10日審理
      中亦提出自訴人公司向進貿公司之訂購單影本一紙，足證
      自訴人公司確曾與進貿公司有所往來，被告稱附表二編號
      六之款項係支付給廠商進貿公司之貨款，尚非全然子虛；
      是獨憑證人乙○○、鄭淳正之供述再佐以自訴人所提出之
      上述中國信託商業銀行帳號0000000000000號帳戶之存摺
      內頁及該帳戶之收支明細表、第一商業銀行00000000000
      號帳戶之收支明細表、傳票、華南銀行存款往來明細表等
      件，應認自訴人之舉證責任未盡，其所舉提之證據尚不能
      令本院得被告就附表編號一、二、三、四、六所示之款項
      予以侵占之確切心證。
    2.證人謝孟訓於原審審理時證稱：我在87年間任職於雷羽公
      司，擔任工程部副理，在大陸工廠上班，當時確有準備結
      婚事宜，因為無法帶太多新臺幣過去，所以我請家人幫我
      匯款新臺幣200000元等值之人民幣，我母親先幫我準備
      200000元交給雷羽公司，再請雷羽公司大陸部門轉換成人
      民幣後交給我，當時是大陸廠的陳副總交給我50040元的
      人民幣，這200000元並不是我向公司借款，而係透過公司
      轉匯給我等語（原審95年2月15日審判筆錄參照），並庭
      呈當時已先交付200000元予雷羽公司電子郵件、簽呈、帝
      聞電子（深圳）有限公司公文在卷足憑，核與證人鄭淳正
      於原審審理時證稱：謝孟訓未向公司借款等語相符（見原
      審94年12月21日審判筆錄）。證人謝孟訓為結婚之用既已
      先將200000元交給自訴人公司，再請自訴人公司大陸部門
      轉換成人民幣後轉交之，則被告稱其自自訴人公司領出
      200000元係供謝孟訓結婚之用，尚無不實。雖被告所陳稱
      之「借款」與證人謝孟訓所證述之過程，非無扞格，惟此
      應僅係二人之認知之不同爾，該200000元既提出而由自訴
      人公司大陸部門轉換成人民幣後轉交與證人謝孟訓，則於
      法尚不得遽認被告就此200000元之款項已予侵占。
（五）此外復查無其他積極證據足資證明被告就附表二所示之款
      項確予侵占之犯行，是不能證明被告此部分犯罪，本應為
      其無罪之諭知，惟惟自訴人認此部份與本院上開論罪科刑
      部分有連續犯之裁判上一罪之關係，爰不另就附表二部分
      為無罪之諭知，附此敘明。
五、原判決以被告事證明確，而予論科，固非無見。惟如前述就
    附表一編號二之部分，被告侵占之數額，應扣除支付謝心味
    律師56000元、薛銘鴻律師120000元，共176000元，被告就
    該部分所侵占之款項實為324000元，而非500000元，原審就
    此部分未詳加審認，顯有未洽；另就附表二部分（即原判決
    附表編號一、二、三、五、六、九部分），如上所述，自訴
    人所舉提之證據，尚不足以證明被告確有侵占之犯行，原審
    就附表二之部分，亦未詳予勾稽，遽為被告此部分亦有侵占
    之認定，亦有未妥。被告上訴意旨，否認附表一之犯行，固
    非可採；惟其就附表二之部分否認犯罪，並據此指原判決不
    當，求予撤銷改判，為有理由，應由本院將原判決撤銷。爰
    審酌被告之犯罪動機、目的，在任職於雷羽公司期間內，利
    用其擔任公司之出納，經手公司金錢而對於雷羽公司之財務
    上下其手等手段、經本院通緝多年始到案接受審判，迄今尚
    未賠償自訴人等情，犯罪所得多達近0000000元及犯後仍飾
    詞否認全部犯行暨其智識程度等一切情狀，就其上開犯行量
    處主文第2項所示之刑。末查被告本件犯罪在96年4月24日以
    前，合於中華民國九十六年罪犯減刑條例之減刑條件，應依
    該條例第2條第1項第3款之規定，減為有期徒刑6月，並諭知
    易科罰金之折算標準，以示懲儆。本件被告犯罪後，刑法第
    41條於95年7月1日修正公布施行；比較修正前後刑法第41條
    之規定，被告犯罪時之刑法第41條第1項前段規定：「犯最
    重本刑為5年以下有期徒刑以下之刑之罪，而受6個月以下有
    期徒刑或拘役之宣告，因身體、教育、職業、家庭之關係或
    其他正當事由，執行顯有困難者，得以1元以上3元以下折算
    1日，易科罰金。」又受刑人行為時之易科罰金折算標準，
    修正前罰金罰鍰提高標準條例第2條前段（現已刪除）規定
    ，就其原定數額提高為100倍折算1日，則本件受刑人行為時
    之易科罰金折算標準，應以銀元300元折算1日，經折算為新
    臺幣後，應以新臺幣900元折算為1日；惟95年7月1日修正公
    布施行之刑法第41條第1項前段則規定：「犯最重本刑為5年
    以下有期徒刑以下之刑之罪，而受6個月以下有期徒刑或拘
    役之宣告者，得以新臺幣1000元、2000元或3000元折算1日
    ，易科罰金。」比較修正前後之易科罰金折算標準，以95年
    7月1日修正公布施行前之規定，較有利於受刑人，則應依刑
    法第2條第1項前段，適用修正前刑法第41條第1項前段規定
    ，定其折算標準。
據上論斷，應依刑事訴訟法第369條第1項前段、第364條、第343
條、第299條第1項前段，法刑法第2條第1項前段、修正前刑法第
56、第336條第2項、第41條第1項，罰金罰鍰提高標準條例第1條
前段，中華民國九十六年罪犯減刑條例第2條第1項第3款、第7條
、第9條，判決如主文。
中　　華　　民　　國　　96　　年　　11　　月　　22　　日
 　　　　　　　　 刑事第二十庭審判長法　官　楊貴雄
               　　                 法　官　林立華
                     　　           法　官　林銓正
以上正本證明與原本無異。
不得上訴。
                                    書記官  陳玲憶
中　　華　　民　　國　　96　　年　　11　　月　　23　　日
附表一：
┌──┬───────────┬────┬──────┐
│編號│ 　  提 款 帳 戶      │ 日  期 │  金  額    │
├──┼───────────┼────┼──────┤
│ 1  │華南銀行二九八九八號  │ 870604 │ 0000000元  │
├──┼───────────┼────┼──────┤
│ 2  │彰化銀行二二五三五七號│ 870604 │  324000元  │
├──┼───────────┼────┼──────┤
│ 3  │彰化銀行二二五三五七號│ 870617 │ 0000000元  │
├──┴────┬──────┴────┴──────┤
│  合   計     │             0000000元              │
└───────┴──────────────────┘
附表二：
┌──┬───────────┬────┬──────┐
│編號│ 　  提 款 帳 戶      │ 日  期 │  金  額    │
├──┼───────────┼────┼──────┤
│ １ │華南銀行二九八九八號  │ 870327 │ 0000000元  │
├──┼───────────┼────┼──────┤
│ ２ │     同  上           │ 870409 │ 500000元   │
├──┼───────────┼────┼──────┤
│ ３ │     同  上           │ 870424 │ 0000000元  │
├──┼───────────┼────┼──────┤
│ ４ │     同  上           │ 870617 │ 0000000元  │
├──┼───────────┼────┼──────┤
│ ５ │彰化銀行二二五三五七號│ 870416 │ 200000元   │
├──┼───────────┼────┼──────┤
│ ６ │     同  上           │ 870514 │ 0000000元  │
└──┴───────────┴────┴──────┘
附錄：本案論罪科刑法條全文
中華民國刑法第336條第2項
（公務公益侵占罪、業務侵占罪）
對於業務上所持有之物，犯前條第1項之罪者，處6月以上5年以
下有期徒刑，得併科3千元以下罰金。
